【裁判字號】    96,易,1452
【裁判日期】    970229
【裁判案由】    賭博
【裁判全文】
臺灣桃園地方法院宣示判決筆錄          96年度易字第1452號
公  訴  人  臺灣桃園地方法院檢察署檢察官
被      告  乙○○
選任辯護人  袁健峰律師
被      告  戊○○
選任辯護人  康勝男律師
上列被告等因賭博案件，經檢察官提起公訴（96年度偵字第1247
9 號），由本院進行簡式審判程序後，經檢察官聲請依協商程序
判決，本院於中華民國97年2 月29日下午5 時，在本院刑事第2
法庭宣示判決，出席職員如下：
法官起立朗讀判決主文、犯罪事實要旨、處罰條文、附記事項，
及告以上訴限制、期間並提出上訴狀之法院，且諭知記載其內容
：
一、主文：
    乙○○、戊○○共同意圖營利，聚眾賭博，各處有期徒刑參
    月，如易科罰金，均以新臺幣壹仟元折算壹日，均緩刑參年
    。各捐款新臺幣伍萬元至指定之桃園縣觀護協會帳戶。扣案
    賭博機具「滿天星」機台壹佰壹拾柒台（含IC板共壹佰壹拾
    柒片）、賓果行星捌台（含IC板共玖片）、餐廳賓果參拾伍
    台（含IC板貳片）、兌換卡貳拾貳張、賭資新台幣參萬零伍
    佰元、遙控器貳具，均沒收。
二、犯罪事實要旨：
    乙○○、戊○○2 人明知桃園縣桃園市○○○街7 號所經營
    之紅金寶電子遊戲場（該處建築物外懸掛「紅金寶賓果七五
    俱樂部」招牌）內，有擺設電動賭博機具「滿天星」機台11
    7 台（含IC卡共117 片）、賓果行星8 台（含IC卡共9 片）
    、餐廳賓果35台（主機2 台，含IC卡共2 片），與不特定人
    賭博財物之情形，係在公眾得出入而可兌換金錢之賭博性電
    子遊戲場，其等竟與該店負責人丙○○共同基於意圖營利提
    供賭博場所及聚眾賭博之犯意聯絡，先後於民國96年4 月間
    某日起，以每月新臺幣2 萬元至21,000元不等之薪資，受僱
    於丙○○，負責擔任開分、洗分服務員之工作。其賭博方法
    為，賭客入場時以1 元比1 分之比例，在選定之機臺開分後
    ，隨意下注押分，依各該賭博電玩機台之遊戲規則，若「滿
    天星」之機臺如出現特定撲克牌圖樣，賓果行星、餐廳賓果
    、出現選擇之號碼球或撲克牌球，均可得下注分數不等倍數
    之分數；反之下注分數則悉歸店家所有。賭客不續玩時，可
    示意該店員工洗分，前來處理之員工視機臺上顯示之分數，
    給與代表不同金額之塑膠材質卡片，賭客再將卡片攜至2樓
    之偽裝電話亭內，將卡片投入牆上之小洞，隱身3 樓之員工
    取得卡片後，會將可換取之現金擲回2 樓，賭客再由電話亭
    內牆角下之大洞取回現金，以此規避警方之查緝，掩飾賭博
    犯行。嗣經臺灣桃園地方法院檢察署檢察官據報指揮桃園縣
    政府警察局桃園分局蒐證後，於96年5 月18日凌晨4 時10分
    許持本院核發之搜索票前往上址查緝，而當場查獲賭客辛○○、庚○○、子○○、壬○○（以上4 人另經檢察官為職權
    不起訴處分確定）、邱素秋、林雅慧、陳宏昌、許鴻章、鍾
    銘億、謝火樹、簡俊偉、苗再鄉、吳益利、呂俊昱、呂文龍
    、劉淑惠、黃北生、羅誌龍、陳秀卿、徐宏榮、柳高文、賴
    清洋、張雨燕、顏生戶、賴褔隆、劉炳煌、白秉燃、涂坤榮
    、洪聰輝、江啟勳、陶聖彰、癸○○、鍾建褔、黃雲貞、黃
    滄敏（以上31人另經檢察官聲請簡易判決處刑在案）、廖佩
    君、陳國屏、林金裕、郭孟真、潘春香、朱如韻、李霈宸、
    吳明珠、郭相伶、趙苡婷、胡培安、鍾玉玲、林正德、蔡政
    憲、莊宗盛、杜進源、吳春億、羅義治、陳憲湧、郭煌炎、
    吳竹君、王煥華、吳毅榮、吳淑珍、呂秀珠、蕭建欽（以上
    25人另經檢察官為不起訴處分確定），並扣得電動賭博機具
    「滿天星」機台117 台（含IC卡共117 片）、賓果行星8 台
    （含IC卡共9 片）、餐廳賓果35台（主機2 台，（含IC卡共
    2 片）、兌換卡22張、賭資3 萬0500元、遙控器2 具等物。
    案經桃園縣政府警察局桃園分局報請臺灣桃園地方法院檢察
    署檢察官偵查起訴。
三、處罰條文：
    刑法第268 條後段、第28條、第41條第1 項前段、第38條第
    1 項第2 款、第3 款、第74條第1 項第1 款，刑法施行法第
    1 條之1 第1 項、第2 項前段。
四、附記事項：
  (一)按刑事法若干犯罪行為態樣，本質上原具有反覆、延續實行
    之特徵，立法時既予特別歸類，定為犯罪構成要件之行為要
    素，則行為人基於概括之犯意，在密切接近之一定時、地持
    續實行之複次行為，倘依社會通念，於客觀上認為符合一個
    反覆、延續性之行為觀念者，於刑法評價上，即應僅成立一
    罪。學理上所稱「集合犯」之職業性、營業性或收集性等具
    有重複特質之犯罪均屬之，例如經營、從事業務、收集、販
    賣、製造、散布等行為概念者是（最高法院95年度台上字第
    1079號判決參照）。查被告乙○○、戊○○雖自96年4 月間
    某日起共同聚眾賭博，然因其等既係聚眾賭博，本質上原具
    有反覆、延續實行之特徵，依前開說明，應僅成立1 罪，而
    被告乙○○、戊○○僅係受僱他人之員工，並非得以對該賭
    博場所具有管領力之人，是以，其等所為僅涉及刑法第268
    條後段之聚眾賭博罪，起訴意旨認其等另涉犯同條前段之供
    給賭博場所罪，尚有誤會，惟起訴意旨認該部分與前經本院
    論罪科刑之犯行間為想像競合犯，本院就此部分爰不另為無
    罪之諭知。
  (二)扣案賭博機具電子遊戲機共160 台（含IC卡共128 片）、兌
    換卡22張等物，均屬共犯丙○○所有供犯罪所用之物，另扣
    案賭資30,500元，為被告2 人與共犯己○○、丁○○、甲○○、丙○○等人共同犯罪所得之物，業據證人即共犯己○○
    、丁○○、甲○○分於警詢、偵查中陳述在卷，爰分依刑法
    第38條第1 項第2 款、第3 款規定併予宣告沒收之。
五、按被告以外之人於審判外之言詞或書面陳述，除法律有規定
    者外，不得作為證據。前項規定，於法院以簡式審判程序或
    簡易判決處刑者，不適用之，刑事訴訟法第159 條定有明文
    。查本案被告所犯賭博案件，經檢察官提起公訴，被告乙○○、戊○○於準備程序中就被訴事實為有罪之陳述，經法官
    告知簡式審判程序之旨，並聽取公訴人、被告之意見後，由
    本院進行簡式審判程序，且無刑事訴訟法第159 條第1 項規
    定之適用，併此敘明。
六、協商判決除有刑事訴訟法第455 條之4 第1 項第1 款於本訊
    問程序終結前，被告撤銷協商合意或檢察官撤回協商聲請者
    ；第2 款被告協商之意思非出於自由意志者；第4 款被告所
    犯之罪非第455 條之2 第1 項所定得以協商判決者；第6 款
    被告有其他較重之裁判上一罪之犯罪事實者；第7 款法院認
    應諭知免刑或免訴、不受理者情形之一，及違反同條第2 項
    「法院應於協商合意範圍內為判決；法院為協商判決所科之
    刑，以宣告緩刑或2 年以下有期徒刑、拘役或罰金為限」之
    規定者外，不得上訴。
七、本件如符合上述得上訴之情形，得自收受判決送達之日起10
    日內，向本院提出上訴書狀，上訴於第2 審法院。
中    華    民    國    97    年    2     月    29    日
                  刑事第九庭    法  官  胡芷瑜
以上正本證明與原本無異。
                                書記官  張懿昀
中    華    民    國    97    年    2     月    29    日
本案論罪科刑主要法條：
刑法第268條（圖利供給賭場或聚眾賭博罪）
意圖營利，供給賭博場所或聚眾賭博者，處3 年以下有期徒刑，
得併科3 千元以下罰金。


司法院資訊處製作；財團法人民間司法改革基金會備份。
